臺灣嘉義地方法院刑事裁定　　　　　　 100年度聲字第1269號
聲　請　人
即　被　告　楊家豪
本院上列聲請人即被告因詐欺案件（100年度金訴字第1號），聲
請具保停止羈押，本院裁定如下：
    主  文
聲請駁回。
    理  由
一、本件聲請意旨略以：被告楊家豪並未與大陸機房接觸，也沒
    有參與小姐與被害人的互動過程。被告前因稅務問題業經法
    務部行政執行處限制出境，被告既無法出境也非對大陸的主
    要人員或店內操盤人，何有能力再犯。再者，被告為家中獨
    子，有年邁雙親及未滿5歲幼兒，妻子目前懷孕8月，都無工
    作能力，亟需被告照料，請暫撤銷被告羈押，得將家中成員
    安置好，無牽掛而為自己過錯接受處罰，請准具保停止羈押
    等語。
二、查被告因詐欺案件，前經本院訊問後，坦承犯行，依卷內相
    關證據，認被告涉犯刑法第339條1項之詐欺取財罪，其犯罪
    嫌疑重大。又本案被告等分工精細，所述集團成員前曾以相
    同手法從事詐欺行為，被害人復遍佈全臺，並多人多次遭被
    告等設局詐騙，詐騙金額非微，顯見本件係有相當規模之集
    團性、分工性及計畫性之犯罪，對社會治安影響及所生危害
    甚鉅。衡以本案部分犯罪集團成員滯留大陸，被告非無潛逃
    大陸或另起爐灶而再以相同手法犯詐欺犯行之虞，足認被告
    等有逃亡及反覆實施同一犯罪之虞，有羈押之必要，依刑事
    訴訟法第101條第1項第1款、第101條之1第1項第7款規定，
    於民國100年11月8日裁定應予執行羈押。
三、按被告及得為其輔佐人之人或辯護人，得隨時具保，向法院
    聲請停止羈押，刑事訴訟法第110條第1項定有明文。而法院
    究應否准許被告所為具保停止羈押之聲請，首應審酌被告之
    聲請是否符合刑事訴訟法第114條不得駁回其聲請之情形，
    本案即應視所犯是否為最重本刑3年以下有期徒刑、拘役、
    或專科罰金之罪者，但累犯、常業犯、有犯罪之習慣、假釋
    中更犯罪或依第101條之1第1項羈押者，不在此限，或被告
    現罹疾病，非保外治療顯難痊癒者，次則應就當初羈押被告
    之理由是否繼續存在，即有無羈押被告之必要性為斟酌。本
    院審酌如下：
  (一)本件被告不符合刑事訴訟法第114條所定不得駁回其聲請之
    情形：被告涉犯刑法第339條第1項詐欺取財罪嫌，非屬法定
    最重本刑3年以下有期徒刑之罪，且被告並無現罹疾病，非
    保外治療顯難痊癒之情形，核與刑事訴訟法第114條第1款、
    第3款所定不得駁回具保聲請之事由不符。
  (二)本院當初對被告執行羈押之原因繼續存在：被告雖以上開事
    由聲請具保停止羈押，然目前社會上橫行之跨岸詐騙集團，
    共犯人數橫跨兩案，追緝困難，而其手法專業，常能輕易得
    手，參與其中者，往往不勞而獲，於食髓知味之下，再犯罪
    率甚高，此類犯罪常有慣常性之特性，此關本案詐騙集團成
    員曾有同一情節之詐欺前案可證。況被告曾遭相關單位限制
    出境，即表示其曾有不良紀錄；且逃亡之或然率甚高，否則
    相關單位當不可能貿然限制出境。又所謂逃亡者，係指脫離
    司法權之掌握而言，其情況不單指離開國境，其在國內躲藏
    以逃避追緝者亦屬之，被告以其已被限制出境而主張無逃亡
    之虞，自屬無據。綜此，既有事實足認被告有反覆實施同一
    犯罪之虞，自有實施預防性羈押之必要，是上揭應予羈押之
    原因，至今依然存在，不能因具保而使之消滅。至被告執以
    家庭因素聲請具保停止羈押之理由，經核均與前揭本院羈押
    之理由無涉。
四、綜上，本件被告聲請停止羈押，本院認實施羈押之原因仍屬
    存在，且不能因具保而使之消滅，而有繼續羈押之必要，從
    而，被告向本院提出聲請，即難准許，應予駁回。
五、依刑事訴訟法第121條第1項，裁定如主文。
中    華    民    國   100    年    11    月    28    日
                  刑事第四庭    法  官  王慧娟
上列正本證明與原本無異。
如不服本裁定，應於裁定送達後5日內向本院提出抗告狀（應附
繕本）。
中    華    民    國   100    年    11    月    28    日
                                書記官  高文靜